【裁判字號】    98,抗,822
【裁判日期】    980518
【裁判案由】    假處分
【裁判全文】
臺灣高等法院民事裁定                   98年度抗字第822號
抗  告  人  丙○○
上列抗告人與相對人乙○○○間，因假處分事件，對於中華民國
98年 4月15日臺灣臺北地方法院98年度裁全字第2792號裁定，提
起抗告，本院裁定如下：
    主  文
抗告駁回。
抗告訴訟費用由抗告人負擔。
    理  由
一、按：債權人就金錢以外之請求因請求標的之現狀變更，有日
    後不能強制執行，或甚難強制執行之虞，欲保全強制執行者
    ，得聲請假處分，民事訴訟法第 532條固有明文規定；惟查
    ：「請求及假扣押之原因，應釋明之。」、「前項釋明如有
    不足，而債權人陳明願供擔保或法院認為適當者，法院得定
    相當之擔保，命供擔保後為假扣押。」同法第526條第1、 2
    項亦定有明文，此項規定依同法第 533條前段之規定，於假
    處分亦有準用。又：新修正民事訴訟法第526條第2項，已將
    「債權人雖未為前項釋明，如就債務人所應受之損害已供法
    院所定之擔保者，得命為假扣押」之規定，修正為「前項釋
    明如有不足，而債權人陳明願供擔保或法院認為適當者，法
    院得定相當之擔保，命供擔保後為假扣押」，以與同條第 1
    項規定「請求及假扣押之原因，應釋明之」相呼應。是請求
    及假扣押之原因，債權人如未先為釋明，縱就債務人所應受
    之損害供法院所定之擔保者，亦不得命為假扣押，必因釋明
    而有不足，並經債權人陳明願供擔保或法院認為適當者，始
    得命供擔保後為假扣押。此於假處分，依同法第 533條規定
    ，自亦準用之，有最高法院94年度臺抗字第 156號裁判意旨
    ，足資參照。
二、本件抗告人於原法院聲請意旨略以：抗告人居住於台北縣新
    店市○○路○段159巷1號4樓之6(以下稱系爭不動產），積欠
    管理費，系爭不動產之永保安康大廈管理委員會（以下稱系
    爭管委會）於抗告人繳交時為系爭管委會所拒，並具狀向臺
    灣臺北地方法院（以下稱臺北地院）提起民事訴訟，後經調
    解成立，系爭管委會於抗告人依調解筆錄給付管理費仍予拒
    絕受領，並據以聲請原法院強制執行查封系爭不動產，由相
    對人於民國98年 1月20日拍定。惟抗告人於拍定前之同月17
    日接獲相對人投標時之代理人即第三人甲○○來電，聲稱欲
    向抗告人承購系爭不動產，且相對人與系爭管委會之主任委
    員疑為姊妹，為此，抗告人已對系爭管委會、相對人、及第
    三人甲○○等人提起刑事訴訟，為恐相對人對系爭不動產另
    為處分，為此，提出臺北地院北院隆97執亥字第 21275號執
    行命令（以下稱系爭執行命令），求為禁止相對人就系爭不
    動產移轉、處分、出租、設定負擔及其他相類似之行為之假
    處分裁定；並聲請臺北地院97年度執字第 21275號執行程序
    停止點交程序。
三、經查：抗告人於原法院所提出系爭執行命令，及於本院所提
    出之刑事告訴狀、費用收繳及通知單、支票、臺北地院刑事
    簡易判決、臺北地院檢察署函、系爭管委會委員出席簽到表
    、簽、錄音譯文、詢問筆錄、臺北地院民事執行處囑託查封
    登記書、委託書、臺北地院領款收據、投標書、拍賣不動產
    筆錄、及相對人身份證影本等資料，充其量僅能釋明系爭不
    動產為系爭管委會聲請強制執行，並由相對人拍定，及抗告
    人對於系爭管委會、相對人、第三人甲○○提出刑事告訴之
    事實，並不能釋明抗告人於民事判決確定後，有不能強制執
    行，或甚難強制執行之虞之事實；抗告人仍應依民事訴訟法
    第 526條第1、2項之規定，盡其釋明責任，使法院信其請求
    及假處分之原因為正當，原法院裁定駁回其假處分之聲請，
    經核尚無違誤；抗告意旨仍持陳詞，指摘原法院之裁定不當
    ，求予廢棄，為無理由，應予駁回。
四、據上論結，本件抗告為無理由，爰依民事訴訟法第495條之1
    第1項、第449條第 1項、第95條、第78條之規定，裁定如主
    文。
中    華    民    國    98    年     5    月    18    日
                    民事第五庭
                        審判長法  官  魏麗娟
                              法  官  黃雯惠
                              法  官  陳博享
正本係照原本作成。
本裁定除以適用法規顯有錯誤為理由，不得再抗告。如提起再抗
告，應於收受後10日內委任律師為訴訟代理人向本院提出再抗告
狀。並繳納再抗告費新台幣１千元。
中    華    民    國    98    年    5     月    19    日
                              書記官  鄭靜如


司法院資訊處製作；財團法人民間司法改革基金會備份。
